【裁判字號】    98,交易,162
【裁判日期】    980508
【裁判案由】    過失傷害
【裁判全文】
臺灣臺中地方法院刑事判決             98年度交易字第162號
公  訴  人  臺灣臺中地方法院檢察署檢察官
被      告  甲○○
                    現另案在臺灣臺中看守所羈押中
上列被告因過失傷害案件，經檢察官提起公訴（97年度偵字第27
435號、98年度偵字第1280號），本院判決如下：
    主    文
甲○○因過失傷害人，處有期徒刑貳月，如易科罰金，以新臺幣
壹仟元折算壹日。
    犯罪事實
一、甲○○ (所涉公共危險部分，業經臺灣臺中地方法院檢察署
    檢察官以97年度偵字第27435號、98年度偵字第1280號為不
    起訴處分在案)於民國97年11月8日晚間10時30分許，駕駛車
    牌號碼PW-1591號自用小貨車，沿臺中縣大雅鄉○○路由東
    往西方向行駛，嗣於同日晚間11時56分許，行經臺中縣大雅
    鄉○○路○○村路○○○路口時，適有丙○○駕駛車牌號碼
    6766-SC號自用小客車搭載其子女張○碩、張○瑄、張○如
    (以上3人均未滿18歲、年籍詳卷) ，沿臺中縣大雅鄉○村路
    由北往南方向行駛，亦行經前揭交岔路口。甲○○本應注意
    汽車行駛時之車前狀況，並隨時採取必要之安全措施，且當
    時日間自然光線、路面鋪裝柏油、無缺陷或障礙物，視距良
    好，閃光號誌正常，並無不能注意之情事，竟疏於注意，貿
    然在上開之交岔路口向前行駛，致與丙○○所駕駛之前揭自
    用小客車發生撞擊，使丙○○受有右手挫傷併灼傷，張○碩
    受有頭部外傷及臉部、右腿挫傷併擦傷，及張○瑄受有腦震
    盪，以及張○如受有右臉4x1x0.5公分撕裂傷、腦震盪之傷
    害。
二、案經丙○○訴由臺中縣警察局豐原分局報請臺灣臺中地方法
    院檢察署檢察官偵查起訴。
    理    由
一、按被告以外之人於審判外之言詞或書面陳述，除法律有規定
    者外，不得作為證據，刑事訴訟法第159條第1項定有明文，
    此即學理上所稱「傳聞證據排除法則」。被告以外之人於偵
    查中向檢察官所為之陳述，除顯有不可信之情況者外，得為
    證據；被告以外之人於審判外之陳述，雖不符同法第159 條
    之1至第159條之4之規定，而經當事人於審判程序同意作為
    證據，法院審酌該言詞陳述或書面陳述作成時之情況，認為
    適當者，亦得為證據。當事人、代理人或辯護人於法院調查
    證據時，知有第159條第1項不得為證據之情形，而未於言詞
    辯論終結前聲明異議者，視為有前項之同意，亦為同法第15
    9之1第2項及第159條之5所分別明定。而鑒於採用傳聞證據
    排除法則之重要理由之一，係因傳聞證據未經當事人之反詰
    問予以覈實，若當事人願放棄對原供述人之反對詰問時，原
    則上即可承認該傳聞證據之證據能力，而揆諸我國刑事訴訟
    法第159條之5之立法理由，除參照前述傳聞證據排除法則之
    基本法理外，亦參考日本刑事訴訟法第326條之立法例，查
    日本刑事審判實務之運作，有關檢察官及被告均同意作為證
    據之傳聞書面材料或陳述，可直接援引該國刑事訴訟法第32
    6條作為傳聞例外之法律依據，僅在檢察官與被告不同意之
    情況下，乃須根據其他傳聞例外規定俾以斟酌該等書面材料
    或陳述是否具有證據能力，在當事人間無爭執之案件中，傳
    聞證據基本上均可依據前引規定提出於法院使用。據此，我
    國刑事訴訟法第159條之5之適用應可作同上之解釋，本件證
    人即告訴人丙○○在警詢時所為之證述內容，固為被告以外
    之人在審判外之陳述，均屬傳聞證據，惟被告就前開審判外
    之陳述，迄於言詞辯論終結前，對於其證詞之證據能力並未
    為異議之聲明，而本院審酌證人即告訴人丙○○陳述作成時
    之情況，核無違法取證及證明力明顯過低而顯有不可信之瑕
    疵及情況，亦認為以之作為證據為適當，故依上開規定及說
    明，前開證人即告訴人丙○○之陳述自得作為證據，合先敘
    明。
二、訊據被告甲○○就上揭犯罪事實均坦認不諱，復有道路交通
    事故現場圖1張、道路交通事故調查報告表 (一)、(二) 各1
    份、現場照片20張在卷足佐，且告訴人及被害人張○碩、張
    ○瑄、張○如因本件車禍，受有如犯罪事實欄所載之前揭傷
    勢，有清泉綜合醫院診斷證明書4份存卷可參；又按駕駛人
    駕駛車輛時，應注意車前狀況，隨時採取必要之安全措施，
    道路交通安全規則第94條第3項定有明文，而本件車禍發生
    當時日間自然光線、路面鋪裝柏油、無缺陷或障礙物，視距
    良好，閃光號誌正常，並無不能注意之等情，為前開道路交
    通事故調查表 (一) 所明載，應認為被告駕車當時並無不能
    注意之情事，詎竟疏未注意車前狀況，而發生本件車禍事件
    ，其駕車行為違反上開行車規定，自有過失，甚為明確，且
    因本件車禍事故，告訴人受有右手挫傷併灼傷，及被害人張
    ○碩受有頭部外傷及臉部、右腿挫傷併擦傷，以及張○瑄受
    有腦震盪，並張○如受有右臉4x1x0.5公分撕裂傷、腦震盪
    之傷害，已見前述，被告之過失駕駛行為與告訴人及被害人
    等之傷害結果間，具有相當因果關係，亦足認定。是綜此，
    被告之自白核與事實相符，本件事證已臻明確，被告犯行洵
    堪認定。
三、核被告所為，係犯刑法第284條第1項前段之過失傷害罪。又
    本院審酌被告於車禍發生後在場及當場向據報前來處理、有
    偵辦犯罪職務之臺中縣警察局大雅交通小隊警員余彥慶自首
    而接受裁判等情，此有臺中縣警察局道路交通事故肇事人自
    首情形紀錄表及前開道路交通事故調查報告表 (二) 載明被
    告肇事後並未逃逸之情可憑，認為被告係對於未發覺之罪自
    首而受裁判，茲依刑法第62條前段之規定，減輕其刑。爰審
    酌被告現前無不法之犯罪前科紀錄，素行尚可，有其臺灣高
    等法院被告前案紀錄表附卷可查，及其於本件車禍之過失程
    度、告訴人及被害人等上開受傷狀況，以及被告陳述其無能
    力與告訴人達成和解，暨其犯後坦認其有過失之犯罪後態度
    等一切情形，量處如主文所示之刑，並諭知易科罰金之折算
    標準。
據上論斷，應依刑事訴訟法第299條第1項前段，刑法第284條第1
項前段、第62條前段、第41條第1項前段，刑法施行法第1條之1
，判決如主文。
本案經檢察官乙○○到庭執行職務。
中    華    民    國    98    年     5    月     8    日
                  刑事第三庭  法  官  楊曉惠
上正本證明與原本無異。
如不服本判決，應於送達後十日內向本院提出上訴狀（須附繕本
），上訴於臺灣高等法院臺中分院。
                              書記官  謝明倫
中    華    民    國    98    年    5     月     8     日
附錄論罪科刑法條
刑法第284條第1項
因過失傷害人者，處六月以下有期徒刑、拘役或五百元以下罰金
，致重傷者，處一年以下有期徒刑、拘役或五百元以下罰金。


司法院資訊處製作；財團法人民間司法改革基金會備份。
